【裁判字號】    95,親,34
【裁判日期】    950928
【裁判案由】    否認子女
【裁判全文】
臺灣臺中地方法院民事判決                95年度親字第34號
原        告    乙○○
被        告    甲○○之子
兼法定代理人    甲○○
上列當事人間否認子女事件，本院於民國九十五年九月十四日言
詞辯論終結，判決如下：
    主      文
確認被告甲○○之子（男、原告於民國九十四年十一月十七日十
八時五十一分，在桃園市昇昇婦產科診所產出）非被告甲○○自
原告受胎之婚生子。
訴訟費用由被告負擔。
    事實及理由
一、按關於認諾及訴訟上自認或不爭執事實之效力之規定，於第
    五百八十九條之訴，不適用之。民事訴訟法第五百九十四條
    定有明文。
二、原告主張：原告與被告甲○○原為夫妻關係，嗣因被告甲○
    ○與原告發生爭執，於民國八十八年九二一大地震後即不告
    而別，離家出走，迄今未曾返家，已逾七年。惟被告甲○○
    竟於九十四年十一月十七日產下被告甲○○之子，因被告甲
    ○○之子係於原告與被告甲○○婚姻關係存續期間受胎，依
    法將被推定為原告與被告甲○○所生之婚生子，然實際上被
    告甲○○之子並非被告甲○○自原告所受胎，爰提起本訴等
    語。並聲明：如主文所示。
三、被告甲○○則以：被告甲○○之子之生父確實不是原告等語
    ，並聲明：同意原告之請求。
四、本件原告主張之事實，業據原告提出國民身分證二份及臺中
    現霧峰鄉調解委員會調解書、出生證明書、鑑定報告書各一
    份（均為影本）為證，被告甲○○到庭亦不爭執。經參酌原
    告所提出之科妍生物科技股份有限公司親子鑑定報告記載：
    根據D3S1358、VWA、FGA、D18S51、D21S11、D7S820、D13S3
    17、D5S818、D16S539、CSF1PO、TPOX、D2S1338、D19S433
    等DNA基因位點之分析結果，可以排除乙○○與甲○○之子
    之親子關係等語，有該公司九十五年八月二十一日親子鑑定
    報告在卷足憑。參酌現代生物科學發達，醫學技術進步，以
    ＤＮＡ基因圖譜定序鑑定檢驗方法鑑定子女之血統來源之精
    確度已達百分之九十九點八。是以，審酌上開事證，本院認
    為原告主張被告甲○○之子非被告甲○○自原告受胎所生，
    足堪採信。
五、按從子女出生日回溯第一百八十一日起至第三百零二日止，
    為受胎期間；妻之受胎，係在婚姻關係存續中者，推定其所
    生子女為婚生子女。前項推定，如夫妻之一方能證明妻非自
    夫受胎者，得提起否認之訴。但應於知悉子女出生之日起，
    一年內為之，民法第一千零六十二條第一項、第一千零六十
    三條定有明文。本件被告甲○○之子之受胎期間，既在原告
    與被告甲○○婚姻關係存續中，則依法自應推定甲○○之子
    為原告與被告甲○○之婚生子女，然甲○○之子既非被告甲
    ○○自原告受胎所生等情，已如前述。則原告於九十五年七
    月十二日，即在知悉子女出生之日起一年內，提起本件否認
    子女訴訟，依前揭法律規定，為有理由，應予准許。
六、訴訟費用負擔之依據：民事訴訟法第七十八條、第八十五條
    第一項前段。
中    華    民    國    95    年    9     月    28    日
                  家事法庭  法  官  林三元
以上正本係照原本作成。
如對本判決上訴，須於判決送達後二十日之不變期間內，向本院
提出上訴狀。
中    華    民    國    95    年    9     月    28    日
                            書記官


司法院資訊處製作；財團法人民間司法改革基金會備份。
